【裁判字號】    94,訴,1513
【裁判日期】    950308
【裁判案由】    毒品危害防制條例
【裁判全文】
臺灣桃園地方法院宣示判決筆錄          94年度訴字第1513號
公  訴  人  台灣桃園地方法院檢察署檢察官
被      告  甲○○
                    （
指定辯護人  本院公設辯護人乙○○
上列被告因違反毒品危害防制條例案件，於中華民國95年3 月8
日10時許，在本院第14法庭宣示判決，出席職員如下：
          法  官 尹  良
          書記官 廖宜政
          通  譯
法官起立朗讀判決主文、犯罪事實要旨、處罰條文、附記事項，
及告以上訴限制、期間並提出上訴狀之法院，且諭知記載其內容
：
一、主  文：
甲○○連續施用第一級毒品，累犯，處有期徒刑捌月。
扣案之注射針筒壹支沒收。
二、犯罪事實要旨：
(一)、甲○○前於民國八十一年間因偽造有價證券案件，經臺灣高
    等法院判處有期徒刑一年八月確定；又於八十三年間因違反
    麻醉藥品管制條例、肅清煙毒條例案件，經本院分別判處有
    期徒刑五月、三年二月，應執行有期徒刑三年四月，提起上
    訴後，經臺灣高等法院駁回上訴確定；復因妨害兵役治罪條
    例案件，經本院判處有期徒刑七月確定；另於八十四年間因
    詐欺、竊盜及偽造文書等案件，經本院分別判處有期徒刑十
    月、一年、一年二月，應執行有期徒刑二年八月確定；上開
    徒刑經本院裁定應執行有期徒刑八年確定，送監執行，執行
    中經假釋，於九十年十一月十六日縮刑假釋期滿，未經撤銷
    假釋，未執行之刑以執行論而執行完畢；又因施用毒品案件
    ，經本院於九十年十一月三十日，以九十年毒聲字第四七六
    ○號裁定觀察、勒戒，經觀察、勒戒後，認有繼續施用毒品
    傾向，復經本院於九十二年十二月十八日，以九十二年毒聲
    字第三八六八號裁定強制戒治，繼經本院於九十三年九月三
    日，以九十三年毒聲字第一二○七號裁定停止戒治，於九十
    三年十二月十七日強制戒治期滿執行完畢，並經台灣桃園地
    方法院檢察署檢察官於九十四年一月十二日，以九十四年度
    戒毒偵字第五七號不起訴處分確定；又於九十二年間因賭博
    案件，經本院判處有期徒刑五月確定，於九十四年二月二十
    三日執行完畢，於翌日釋放出監。
(二)、甲○○猶不知悔改，明知毒品海洛因屬毒品危害防制條例規
    定禁止持有、施用之第一級毒品（下簡稱：海洛因），竟於
    強制戒治執行完畢經釋放後五年內，基於施用海洛因之概括
    犯意，自九十四年四月二十四日二十一時許起，至同年九月
    六日上午某時許止，在桃園縣中壢市芝芭里一鄰芝芭二一號
    住處、桃園縣中壢市○○路一五八號某友人住處等處，先後
    施用海洛因多次，平均每天均施用一次。嗣先為警於九十四
    年四月二十四日十九時許，在桃園縣中壢市○○○街九三號
    前查獲；復為警於九十四年九月七日十時許，在桃園縣新屋
    鄉○○村○○○路○段三一六巷十七弄弄口查獲，並扣得其
    所有供（但非專供）施用海洛因之注射針筒一支。
三、處罰條文：
毒品危害防制條例第十條第一項，刑法第十一條、第五十六條、
第四十七條、第三十八條第一項第二款。
四、附記事項：
    移送併辦（同署檢察官九十四年度毒偵字第五○九二號）意
    旨略以：被告於九十四年九月六日上午某時許，在上址，除
    有上開施用第一級毒品犯行外，亦同時以注射方式施用第二
    級毒品安非他命、甲基安非他命一次，因認被告施用第二級
    毒品犯行，與本件施用第一級毒品犯行間，有想像競合犯之
    裁判上一罪關係云云，經查，移送併辦意旨雖稱被告係以注
    射方式同時施用第二級毒品云云，然遍觀全卷，除被告並未
    自白其係同時施用海洛因、安非他命外，更未自白其係以注
    射方式施用安非他命，而扣案之注射針筒亦未經送驗而驗得
    其內含有安非他命類毒品，檢察官認被告以注射方式同時施
    用海洛因及安非他命類毒品，顯屬無據，且依一般施用安非
    他命者，均是以燒烤方式施用，縱實務上有同時實施用海洛
    因與安非他命之情形，然亦多是以燒烤方式為之，移送併辦
    意旨所稱被告以注射方式同時施用海洛因、安非他命云云，
    顯與常情不符，而被告於本院準備程序及審理時均供稱：（
    法官問九十四年九月六日上午某時許，是否在桃園縣中壢市
    芝芭里二十一號住處，同時施用海洛因、安非他命？）我是
    先施用海洛因，要離開去做生意時，又另外在同一地點，施
    用安非他命二、三口，這中間隔了二十分鐘左右等語，足認
    被告是分別施用海洛因、安非他命無誤，檢察官移送併案被
    告施用第二級毒品部分，與本件被告經論罪科刑之施用第一
    級毒品部分，顯不生想像競合犯之裁判上一罪關係，即非本
    件起訴效力所及，本院自不得併予審究，應退由檢察官另為
    適法之處理，附此敘明。
五、協商判決除有刑事訴訟法第455 條之4 第1 項第1 款於本訊
    問程序終銷協商合意或檢察官撤回協商聲請者；第2 款被告
    協商之意思非出於自由意志者；第4 款被告所犯之罪非第
    455 條之2 第1 項所定得以協商判決者；第6 款被告有其他
    較重之裁判上一罪之犯罪事實者；第7 款法院認應諭知免刑
    或免訴、不受理者情形之一，及違反同條第2 項「法院應於
    協商合意範圍內為判決；法院為協商判決所科之刑，以宣告
    緩刑或2 年以下有期徒刑、拘役或罰金為限」之規定者外，
    不得上訴。
六、如有前項得上訴之情形者，得自收受判決送達之日起10日內
    ，向本院提出上訴書狀，上訴於第二審法院。
七、本案經檢察官徐文豪到庭執行職務。
中    華    民    國    95    年    3    月    8    日
                  台灣桃園地方法院刑事第三庭
                              書記官  廖宜政
                              法  官  尹  良
上正本證明與原本無異。
                              書記官  廖宜政
中    華    民    國    95    年    3     月    8     日
附錄：
毒品危害防制條例第10條
施用第一級毒品者，處 6 月以上 5 年以下有期徒刑。
施用第二級毒品者，處 3 年以下有期徒刑。


司法院資訊處製作；財團法人民間司法改革基金會備份。
